臺灣高等法院民事裁定
109年度上更一字第75號
上  訴  人  富寓開發建設有限公司（原名昱晟開發建設有限公
            司）    

法定代理人  傅紹恩  
上列上訴人與被上訴人宋鴻錩間損害賠償等事件，上訴人對於民
國110年1月19日本院第二審判決提起上訴，本院裁定如下：
　　主　　文
上訴人應於收受本裁定正本七日內，補正委任律師或具律師資格
之關係人為訴訟代理人之委任狀，並繳納第三審裁判費新臺幣肆
佰肆拾陸元，逾期即駁回上訴。
    理    由
一、按民事訴訟法第466條之1規定：「對於第二審判決上訴，上
    訴人應委任律師為訴訟代理人。但上訴人或其法定代理人具
    有律師資格者，不在此限。上訴人之配偶、三親等內之血親
    、二親等內之姻親，或上訴人為法人、中央或地方機關時 
    ，其所屬專任人員具有律師資格並經法院認為適當者，亦得
    為第三審訴訟代理人。第1項但書及第2項情形，應於提起上
    訴或委任時釋明之。上訴人未依第1項、第2項規定委任訴訟
    代理人，或雖依第2項委任，法院認為不適當者，第二審法
    院應定期先命補正。逾期未補正亦未依第466條之2為聲請者
    ，第二審法院應以上訴不合法裁定駁回之」。次按提起民事
    第三審上訴，應依民事訴訟法第77條之16第1項前段規定預
    納裁判費，此為必須具備之程式。又當事人提起上訴時，應
    依其主張之訴訟標的價額之全部預納裁判費，尚不能因其曾
    繳納部分裁判費，即認該部分之上訴為合法。且事件經第三
    審發回更審再行上訴者，依民事訴訟法第77條之16第1項規
    定固免徵裁判費，惟發回更審後倘因訴之變更或追加，其變
    更或追加後訴訟標的之價額超過原訴訟標的之價額者，就其
    超過部分仍應補徵裁判費，此觀同法第77條之15第3項規定
    自明。
二、經查，本件上訴人不服本院第二審判決，於民國110年2月19
    日就其敗訴部分提起一部上訴，未依前開規定提出委任律師
    或具律師資格之關係人為訴訟代理人之委任狀，亦未繳足上
    訴第三審裁判費，又該上訴部分訴訟標的金額為新臺幣（下
    同）3,835,000元，應徵第三審裁判費58,524元，而上訴人
    更審前所提第三審上訴之訴訟標的金額為3,807,707元，已
    繳納第三審裁判費58,078元，故經扣除此業已繳納之金額後
    ，尚應補繳第三審裁判費446元（00000－00000＝446），茲命
    上訴人於收受本裁定正本7日內一併補正，如未依限補正，
    即裁定駁回上訴。 
三、爰裁定如主文。
中　　華　　民　　國　　110 　年　　3 　　月　　3 　　日
                  民事第二十庭
                        審判長法  官  周祖民
                              法  官  鄭威莉
                              法  官  馬傲霜
正本係照原本作成。
不得抗告。
中　　華　　民　　國　　110 　年　　3 　　月　　4 　　日

     　　　　　　　　　　　　 書記官  崔青菁